臺灣高等法院刑事附帶民事訴訟判決　　 100年度附民字第45號
原　告　Ａ
被　告　洪永華
　　　　　　　
上列被告因本院100 年度上訴字第431 號妨害性自主案件，經原
告提起附帶民事訴訟，請求損害賠償，本院判決如下：
    主  文
被告應給付原告新臺幣陸萬元。
原告其餘之訴駁回。
本判決第一項得假執行。
    事  實
甲、原告方面：
一、聲明：被告應給付原告新臺幣（以下同）20萬元。
二、陳述：
    (一)詳如起訴書、原審判決書認定之事實、理由及刑事附帶民
      事起訴狀所載；被告行為造成伊精神上極大傷害，晚上都
      要吃精神科的藥物，故依民法第195 條第1 項規定請求非
      財產上損害賠償。
    (二)對被告所言工作收入情形沒有意見。
三、證據：提出畢業證書影本、在職證明書、各類所得扣繳暨免
    扣繳憑單、全國財產總歸戶財產查詢清單、綜合所得稅納稅
    證明書、診斷證明書各1 份為證，並援用刑事訴訟之證據。
乙、被告方面：
一、聲明：原告之訴駁回。
二、陳述：
    (一)未犯罪，不願意給付侵權行為損害賠償。
    (二)對原告提出上開證據之真實性不爭執，並援用刑事訴訟之
      資料答辯。
    (三)每月收入約2 萬多元，目前在工廠從事有關冷氣壓縮機、
      冰箱壓縮機、幫浦之生產製造。
    理  由
一、原告主張被告對其強制猥褻等情及起訴主張之前述事實，已
    據提出診斷證明書1 份為證，且被告之犯行，業經本院以10
    0 年度上訴字第431 號刑事判決認定在案，原告主張被告對
    其有侵權行為之事實，堪信為真。
二、按因過失或不法侵害他人權利者，負損害賠償責任。又不法
    侵害他人之身體、健康、名譽、自由、信用、隱私、貞操，
    或不法侵害其他人格法益而情節重大者，被害人雖非財產上
    損害，亦得請求賠償相當之金額，民法第184 條第1 項、第
    195 條第1 項分別定有明文。而所謂相當之金額，應斟酌加
    害人與被害人雙方之身分、資力與加害程度、被害人所受痛
    苦、加害人及被害人之身分、經濟地位，及其他各種情形核
    定之（最高法院47年度台上字第1221號、51年度台上字第22
    3 號判例意旨參照）。查原告主張因被告之強制猥褻，造成
    其受有精神上痛苦等事實，有本院100 年度上訴字第431 號
    刑事案卷之卷證資料可參，從而原告依據侵權行為法則，請
    求被告賠償非財產上損害之慰撫金，依法有據。茲審酌被告
    已受原告要求遷出原告住處，明知原告並無與其交往之意，
    仍以還債為由，得原告允許進入其住處後，以強制手段壓制
    原告、褪除原告衣物並為猥褻行為所導致原告身心受創之程
    度、原告為高級工商職業學校畢業、擔任照顧服務員、其98
    年度之收入，所擁有之財產等情，另斟酌證人即被告之姊洪
    彩英於本院刑事案件審理中證稱：被告為高中畢業，名下無
    不動產，經常處於失業狀態，有借貸情形等語（見本院刑事
    卷第57頁）、證人即被告之友人蔣榮霖於本院刑事案件審理
    中證稱：被告於99年間大部分時間沒工作，前案曾入監執行
    ，所有帳戶均被查封，其曾借款4 、5 萬元予被告等語（見
    本院刑事卷第59頁）、被告自承在工廠從事有關冷氣壓縮機
    、冰箱壓縮機、幫浦之生產製造工作，每月收入約2 萬多元
    等情（見本院卷第13頁反面），及兩造之身分、地位、經濟
    狀況、原告所受之痛苦等一切情狀，認被告以給付原告6 萬
    元之精神慰撫金為適當。
三、綜上說明，原告請求被告給付6 萬元部分，應予准許；逾上
    開部分之請求，即屬於法無據，不應准許，應予駁回。
四、本件判決所命被告給付原告之金額未逾50萬元，依民事訴訟
    法第389 條第1 項第5 款規定，應依職權宣告假執行。
據上論結，本件原告之訴一部有理由，一部無理由，依刑事訴訟
法第502 條、第490 條，民事訴訟法第389 條第1 項第5 款，判
決如主文。
中    華    民    國   100    年    4     月    26    日
                  刑事第十九庭審判長法  官  鄧振球
                                    法  官  潘翠雪
                                    法  官  彭幸鳴
以上正本證明與原本無異。
不得上訴。
                                    書記官  陳靜姿
中    華    民    國   100    年    4     月    26    日